【裁判字號】    97,易,114
【裁判日期】    970331
【裁判案由】    竊盜
【裁判全文】
臺灣嘉義地方法院刑事判決               97年度易字第114號
公  訴  人  臺灣嘉義地方法院檢察署檢察官
被      告  甲○○
上列被告因竊盜案件，經檢察官提起公訴（九十七年度偵字第四
九三號），被告於準備程序中就被訴事實為有罪之陳述，經本院
合議庭裁定由受命法官獨任進行簡式審判程序，判決如下：
    主      文
甲○○攜帶兇器竊盜，累犯，處有期徒刑貳年。
扣案之安全纜繩壹條、大型剪刀貳支及插硝管拾貳支均沒收。
    事實及理由
一、本案犯罪事實及證據均引用檢察官起訴書（如附件）之記載
    ，另犯罪事實欄關於被告甲○○之前案紀錄應更正為「甲○
    ○前因竊盜案件，經臺灣板橋地方法院於民國九十三年四月
    一日以九十二年度簡上字第三○三號判決判處有期徒刑六月
    ，如易科罰金，以銀元三百元折算一日確定，甫於九十三年
    七月二日易科罰金執行完畢」，另犯罪事實欄第四行「攜帶
    客觀上足為兇器之大型剪刀一支」應更正為「攜帶其所有安
    全纜繩一條及客觀上足以對人之生命、身體、安全構成威脅
    ，而可資為兇器使用之大型剪刀二支及插硝管十二支」、第
    五行「崙豐村」應更正為「豊崙村」、第九行「上開電纜線
    、大型剪刀一支、插硝管十二支、安全纜繩一條等物」應更
    正為「上開電纜線（業已發還臺電公司）及甲○○所有供竊
    盜所用之安全纜繩一條、大型剪刀二支及插硝管十二支」，
    證據欄並補充「被告甲○○於本院之自白」。
二、本件係經被告甲○○於準備程序當庭表示認罪，而經本院裁
    定以簡式審判程序加以審理，則依據刑事訴訟法第二百七十
    三條之二、同法第一百五十九條第二項之規定，不適用傳聞
    法則有關限制證據能力之相關規定。
三、按刑法第三百二十一條第一項第三款之攜帶兇器竊盜罪，係
    以行為人攜帶兇器竊盜為其加重條件，此所謂兇器，其種類
    並無限制，凡客觀上足對人之生命、身體、安全構成威脅，
    具有危險性之兇器均屬之，且祇須行竊時攜帶此種具有危險
    性之兇器為已足，並不以攜帶之初有行兇之意圖為必要（最
    高法院七十九年臺上字第五二五三號判例參照）。扣案之大
    型剪刀二支分別長約七十五公分及六十公分，插硝管十二支
    均長約二十四公分，均屬金屬材質，質地堅硬，業據本院當
    庭勘驗屬實，堪認在客觀上足以對人之生命、身體構成威脅
    ，自屬刑法第三百二十一條第一項第三款所稱之兇器無訛，
    自均屬兇器之一種，被告攜以行竊，核係犯刑法第三百二十
    一條第一項第三款之攜帶兇器竊盜罪。查被告前因竊盜案件
    ，經臺灣板橋地方法院於九十三年四月一日以九十二年度簡
    上字第三○三號判決判處有期徒刑六月，如易科罰金，以銀
    元三百元折算一日確定，甫於九十三年七月二日易科罰金執
    行完畢，有臺灣高等法院被告前案紀錄表在卷可稽，其受徒
    刑之執行完畢，五年內再犯本案有期徒刑以上之攜帶兇器竊
    盜罪，為累犯，應依刑法第四十七條第一項規定加重其刑。
    爰審酌被告前有竊盜前案紀錄之素行，正值壯年，肢體健全
    ，不思勞動獲取報酬，攜帶兇器行竊之犯罪手段，所竊得之
    財物價值，竊取臺電公司所有之電纜線，造成公共用電不便
    ，犯罪後尚知坦承犯行，惟未賠償臺電公司等一切情狀，量
    處如主文所示之刑。公訴人雖求處有期徒刑三年，惟斟酌被
    告之犯行程度，認主文所示之刑已屬適當。被告本案之犯罪
    時間雖在九十六年四月二十四日之前，惟其所犯刑法第三百
    二十一條第一項第三款之罪名及宣告之刑度，依中華民國九
    十六年罪犯減刑條例第三條第一項第十五款之規定，不予減
    刑。又公訴人雖聲請對於被告宣告強制工作，以收矯治之效
    等情，惟本院依其所竊財物價值及次數，認量處如主文所示
    之刑，應足資懲儆，尚無宣告強制工作之必要，爰不另為強
    制工作之宣告，併此敘明。扣案之安全纜繩一條、大型剪刀
    二支及插硝管十二支為被告所有供犯本案竊盜罪所用之物，
    業據被告於本院供承在卷，併均依刑法第三十八條第一項第
    二款之規定宣告沒收。至扣案車牌號碼九Ａ—九四九六號自
    用小客車一台，雖係被告所有供本案犯罪所用之物，業據其
    供承在卷，然該自用小客車並非專供犯罪所用之物，衡諸比
    例原則及罰刑相當原則，本院認無沒收之必要，附此敘明。
據上論斷，應依刑事訴訟法第二百七十三條之一第一項、第二百
九十九條第一項前段、第三百十條之二、第四百五十四條第二項
，刑法第三百二十一條第一項第三款、第四十七條第一項、第三
十八條第一項第二款，判決如主文。
本案經檢察官陳志川到庭執行職務。
中    華    民    國  九十七  年    三    月  三十一  日
                  刑事第三庭    法  官  鄭雅文
以上正本證明與原本無異。
如不服本判決，應於判決送達後十日內向本院提出上訴狀，上訴
書狀依法應敘述具體理由，如未敘述具體理由者，應於上訴期間
屆滿後二十日內補提理由書於本院（均應附繕本）。告訴人或被
害人如對於本判決不服者，應具備理由請求檢察官上訴，其上訴
期間之計算係以檢察官收受判決正本之日期為準。
中    華    民    國  九十七  年    三    月  三十一  日
                                書記官  鄭翔元
附錄論罪科刑法條：
刑法第三百二十一條
犯竊盜罪而有左列情形之一者，處六月以上、五年以下有期徒刑
：
一、於夜間侵入住宅或有人居住之建築物、船艦或隱匿其內而犯
    之者。
二、毀越門扇、牆垣或其他安全設備而犯之者。
三、攜帶兇器而犯之者。
四、結夥三人以上而犯之者。
五、乘火災、水災或其他災害之際而犯之者。
六、在車站或埠頭而犯之者。
前項之未遂犯罰之。


司法院資訊處製作；財團法人民間司法改革基金會備份。
